【裁判字號】    99,審抗,16
【裁判日期】    990204
【裁判案由】    拍賣抵押物
【裁判全文】
臺灣臺北地方法院民事裁定              99年度審抗字第16號
抗  告  人  乙○○
相  對  人  安泰商業銀行股份有限公司
法定代理人  甲○○
上列當事人間拍賣抵押物事件，抗告人對於中華民國99年1月8日
本院98年度司拍字第543號裁定，提起抗告，本院裁定如下：
    主  文
抗告駁回。
抗告程序費用新臺幣壹仟元由抗告人負擔。
    理  由
一、按最高限額抵押權人於債權已屆清償期而未受清償者，得聲
    請法院拍賣抵押物，就其賣得價金而受清償，民法第873 條
    第1 項、第881 條之17定有明文；次按聲請拍賣抵押物屬非
    訟事件，法院所為准許與否之裁定，無確定實體法上法律關
    係存否之性質，於債權及抵押權之存否，並無既判力。故祇
    須其抵押權已經依法登記，且債權已屆清償期而未受清償，
    法院即應為准許拍賣之裁定。而對於此項法律關係有爭執之
    人，為保護其權利，得提起訴訟，以謀解決，不得僅依抗告
    程序聲明其爭執，並據為廢棄准許拍賣抵押物裁定之理由（
    最高法院94年度台抗字第270 號裁定參照）。
二、本件相對人主張略以：抗告人於民國95年8 月29日以其所有
    如原裁定附表二所示之不動產，為擔保其對相對人所負之債
    務，設定新臺幣（下同）4,800,000 元之最高限額抵押權，
    存續期間自95年8 月29日起至125 年8 月28日止，債務清償
    期依照各個債務契約所定清償日期，經登記在案。嗣抗告人
    於95年8 月24日邀同第三人盧伯松為連帶保證人向相對人借
    款4,000,000 元，約定自撥款日起，依年金法按月平均攤還
    本息，如未依約償還債務，則喪失期限利益，債務視為全部
    到期，詎抗告人自98年9 月30日起未依約按期清償，尚積欠
    本金3,512,955 元、利息及違約金未清償，債務視為全部到
    期，為此聲請拍賣抵押物以資受償等語。
三、本件抗告人主張略以：因大環境變動，伊雖有遲繳之情況，
    但未超過所約定之期數，相對人逕行聲請拍賣抵押物，伊實
    難甘服。伊與相對人協商，將攤還期延展或延後攤還本金部
    分，先行繳息，目前尚在協商中，且伊已陸續付款，將應付
    之期數逐漸補足中，足見伊有償還之誠意，相對人亦願意給
    予伊時間，再協商還款計畫，並儘速完成撤銷拍賣事宜，為
    此提起抗告，請求廢棄原裁定等語。
四、經查，本件相對人上開主張，業據其提出抵押權設定契約書
    、其他特約事項、台北市建成地政事務所他項權利證明書、
    貸款契約書、土地及建物登記謄本等件為證，原法院形式上
    審核後，准許相對人拍賣抵押物之聲請，即無不當。抗告人
    雖陳稱伊雖遲延繳款，但未超過約定之期數，且伊已與相對
    人協商還款計畫等語，惟此縱然屬實，核屬實體事項之爭執
    ，並非非訟程序所得加以審究。從而，抗告意旨指摘原裁定
    不當，聲明廢棄，為無理由，應予駁回。
五、據上論結，本件抗告為無理由。依非訟事件法第46條、第21
    條第2 項、第24條第1 項，民事訴訟法第495 條之1 第1 項
    、第449 條第1 項、第78條，爰裁定如主文。
中    華    民    國    99    年    2     月    4     日
                  民事第六庭審判長法    官   朱漢寶
                                  法    官   吳定亞
                                  法    官   蔡和憲
上為正本係照原本作成。
本裁定除以適用法規顯有錯誤為理由，並經本院許可外，不得再
抗告。如提起再抗告，應於收受後10日內委任律師為訴訟代理人
向本院提出再抗告狀，並繳納再抗告費新臺幣1,000 元。
中    華    民    國    99    年    2     月    5     日
                                   書記官    廖素芳

司法院資訊處製作；財團法人民間司法改革基金會備份。
